臺灣板橋地方法院刑事判決　　　　　　　96年度訴字第3982號
公　訴　人　臺灣板橋地方法院檢察署檢察官
被　　　告　甲○○
　　　　　　　　　　（現於臺灣臺北監獄另案執行）
上列被告因違反毒品危害防制條例案件，經檢察官提起公訴（九
十六年度毒偵字第六四二二號），於被告為有罪之陳述後，本院
合議庭裁定由受命法官獨任依簡式審判程序審理，茲判決如下：
    主  文
一、甲○○施用第一級毒品，累犯，處有期徒刑玖月。扣案如附
    表一編號一所示之海洛因沒收銷燬，如附表一編號一所示海
    洛因之外包裝袋拾玖個沒收之。
二、甲○○施用第二級毒品，累犯，處有期徒刑柒月。扣案如附
    表一編號二所示之安非他命沒收銷燬，如附表一編號二所示
    安非他命之外包裝袋肆個與如附表二所示之物均沒收之。
三、以上宣示之有期徒刑，應執行有期徒刑壹年貳月。
    事  實
一、甲○○前因施用毒品違反毒品危害防制條例案件，經檢察官
    送勒戒處所觀察、勒戒後，認有繼續施用毒品之傾向而送戒
    治處所施以強制戒治，於民國九十二年三月十三日因停止戒
    治而釋放，嗣於九十二年七月二十四日因戒治期滿未經撤銷
    停止戒治而視為執行完畢，並由臺灣板橋地方法院檢察署檢
    察官以九十二年度戒毒偵字第三四三號為不起訴處分確定。
    復因偽造文書案件，經本院以九十二年度訴字第二三○三號
    判處有期徒刑十月確定，再因施用毒品違反毒品危害防制條
    例案件，經本院以九十三年度簡字第五六二二號判處有期徒
    刑三月確定，並與上開宣示之有期徒刑十月合併定應執行刑
    為一年，甫於九十五年四月十五日執行完畢（以上罪刑執行
    於本件構成累犯）。又再因施用第一級毒品與第二級毒品違
    反毒品危害防制條例案件，經本院以九十六年度訴字第七七
    號判決定確定，嗣經減刑為有期刑月三月十五日及一月十五
    日，並定應執行刑為四月；復同因施用毒品違反毒品危害防
    制條例案件，經本院九十六年度訴字第一八三三號於減刑後
    判處有期徒刑六月、六月、三月及三月，並定應執行刑為一
    年六月確定，嗣與上開宣示之有期徒刑四月接續執行，現仍
    執行中（此部分於本件不構成累犯）。
二、詎甲○○猶不知戒除毒癮，基於施用第一級毒品之犯意，於
    九十六年八月二十一日十六時許，在其位於臺北縣板橋市○
    ○路○段十二弄八二號三樓之住處，以摻入香煙點燃吸食煙
    氣之方式，施用第一級毒品海洛因乙次；旋即再基於施用第
    二級毒品之犯意，同在上開住所以燒烤成煙而吸食煙氣之方
    式，施用第二級毒品安非他命乙次。
三、嗣於九十六年八月二十二日十七時許，為警在臺北縣板橋市
    ○○路○段與民生路口查獲，並扣得其所有如附表一、二所
    示之物。
四、案經臺北市政府警察局松山分局移送臺灣板橋地方法院檢察
    署檢察官偵查起訴。
    理  由
一、犯罪事實之認定：
  (一)上揭犯罪事實，業據被告甲○○自白不諱，而其為警查獲後
    經採集尿液囑託鑑定結果，亦呈嗎啡（即海洛因進入人體後
    之代謝物）及安非他命類陽性反應，有臺灣尖端先進生技醫
    藥股份有限公司出具之濫用藥物尿液檢驗報告乙份及臺北市
    政府警察局偵辦毒品案件尿液檢體委驗單乙份附卷可稽，並
    有扣案如附表一、二所示之物與卷附法務部調查局鑑定書、
    臺北市政府警察局鑑驗通知書可為佐證，堪信其前開自白應
    與事實相符。
  (二)又被告有事實欄所載因施用毒品違反毒品危害防制條例而受
    觀察勒戒、強制戒治、有罪判決及執行等情形，此亦有上開
    不起訴處分書、臺灣高等法院被告前案紀錄表與刑事判決等
    在卷可憑。
  (三)是以本件事證明確，被告於強制戒治執行完畢釋放後五年內
    三犯以上施用海洛因及安非他命之行為，堪為認定，應予依
    法論科。
二、論罪科刑之法律適用：
  (一)按海洛因、安非他命分別為毒品危害防制條例第二條第二項
    第一款、第二款所定之第一級毒品及第二級毒品，依被告其
    行為時之法律規定，核其所為，係犯同條例第十條第一項之
    施用第一級毒品罪，及同條例第十條第二項之施用第二級毒
    品罪。其施用前後持有海洛因、安非他命之低度行為均為施
    用之高度行為所吸收，不另論罪。被告所犯上開二罪，犯意
    各別，行為互殊，應予分論併罰。另被告有事實欄所載犯罪
    科刑執行之紀錄，有臺灣高等法院被告前案紀錄表附卷足參
    ，其於有期徒刑執行完畢後五年以內故意再犯本件最重本刑
    為有期徒刑以上之罪，為累犯，均應依刑法第四十七條第一
    項之規定加重其刑。
  (二)爰審酌被告有前述犯罪及施用毒品遭查獲之紀錄，有臺灣高
    等法院被告前案紀錄表附卷足據，素行不佳，且前已因觀察
    勒戒執行完畢而經不起訴處分，業受毒品危害防制條例對施
    用毒品人之寬典，竟仍一再吸食，並施用兩種毒品，顯見並
    無悔意，惡性非淺，而其施用毒品實為戕害自身健康之犯罪
    ，於他人固無明顯重大危害，然對社會善良風氣已足生不良
    影響，並斟酌其施用之次數，及其於偵審中俱能坦認犯行，
    犯罪後之態度尚稱良好等一切情狀，分別量處如主文所示之
    刑，並定其應執行之刑，以資儆懲。
  (三)警於查獲時扣得如附表一編號一及編號二所示之海洛因與安
    非他命，係查獲之第一級毒品及第二級毒品，應依毒品危害
    防制條例毒品危害防制條例第十八條第一項前段之規定，分
    別於其施用第一級毒品罪、施用第二級毒品罪之罪刑宣告項
    下併為沒收銷燬之諭知。又上開海洛因、安非他命之外包裝
    袋，則為被告所有預備供其施用第一級毒品、第二級毒品犯
    罪，亦經被告陳明在卷，應分別併依刑法第三十八條第一項
    第二款之規定為沒收之宣告。另扣案如附表二所示之物，係
    被告所有供本件施用第二級毒品犯罪所用之物，此同據被告
    供陳甚明，應併依刑法第三十八條第一項第二款之規定於其
    施用第二級毒品罪之罪刑宣告項下分別為沒收之諭知。
據上論斷，應依刑事訴訟法第二百七十三條之一第一項、第二百
九十九條第一項前段、毒品危害防制條例第十條第一項、第二項
、第二十三條第二項、第十八條第一項前段，刑法第十一條前段
、第四十七條第一項、第五十一條第五款、第三十八條第一項第
二款，判決如主文。
本案經檢察官陳伯均到庭執行職務。
中　　華　　民　　國　　96　　年　　12　　月　　21　　日
                    刑事第十庭  法　官  楊博欽
以上正本證明與原本無異
如不服本判決應於送達後十日內向本院提出上訴狀
                                書記官　李慈容
中　　華　　民　　國　　96　　年　　12　　月　　21　　日
附錄本案論罪科刑法條全文：
毒品危害防制條例第十條
  施用第一級毒品者，處六月以上五年以下有期徒刑。
  施用第二級毒品者，處三年以下有期徒刑。
附表一：
┌──┬───────────────────────┐
│編號│扣案物名稱及數量                              │
├──┼───────────────────────┤
│ 一 │海洛因十九包（淨重三點四公克）                │
├──┼───────────────────────┤
│ 一 │安非他命四包（淨重一點九六公克）              │
└──┴───────────────────────┘
附表二：
┌──┬───────────────────────┐
│編號│扣案物名稱及數量                              │
├──┼───────────────────────┤
│ 一 │安非他命吸食器乙組                            │
└──┴───────────────────────┘
